# 请教：新租赁准则中使用权资产初始计量问题

提问人：13705021835 时间：2019-10-28 06:30:14
在使用权资产初始计量的条款中规定，在某些情况下，承租人可能在租赁期开始前就发生了与标的资产相关的经济业务或事项。例如：租赁合同双方经协商在租赁合同中约定，标的资产需经建造或重新设计后方可供承租人使用；根据合同条款与条件，承租人需支付与资产建造或设计相关的成本。承租人如发生与标的资产建造或设计相关的成本，应适用其他相关准则（如《企业会计准则第 4 号——固定资产》）进行会计处理。
我现在遇到的合同里面就约定了，是由我方进行标的资产的建设（最可能是我方直接承担部分，出租方用项目进行融资一部分，此部分我方需用经营期的收入来支付，故实际上整个资产建设都是我方承担），想问的是：
（ 1 ）那这一整个部分都不确认为使用权资产，而是按照固定资产来处理吗？
按照固定资产来处理的话，这个资产的权属不在我方，应该怎么处理呢？
（ 2 ）如果我方需要在经营期用收入来支付的部分实际上算作 “固定租赁付款额或者实质固定付款额” 的话，是作为使用权资产处理吗？
（ 3 ）如果我方需要在经营期用收入来支付的部分是基于营业额来支付直至偿还完毕借款本息的话，这个部分怎么确认呢，是直接确认为租赁费用吗？
小白在这里学习了很多，确属潜水很久，现在遇到问题还需要各大神指点迷津，愧怍愧怍。。不胜感激呀

回答人：chenyiwei
个人理解，由本企业（承租人）负担的标的资产购建支出，在建设期间按固定资产准则规定归集其成本（如通过 “在建工程” 科目），在达到预定可使用状态后将实际成本转入使用权资产，并按租赁准则规定对该使用权资产进行后续计量。
本企业需在经营期用收入来支付的部分，应当是与购建标的资产无关的，而是额外的支出，应根据其金额确定方式、支付方式等合同条款，确定其是否属于固定租赁付款额或者实质固定付款额，还是可变租金，如果是前者，则需按折现值计入使用权资产，并确认租赁负债。

提问人：13705021835 时间：2019-10-29 06:30:15
谢谢陈老师答疑！
如果是后者就当期确认为租赁费用是吗

回答人：chenyiwei
是。